# 请教各位老师关于安全生产费递延所得税的问题

提问人：山野孤鹜 时间：2013-08-29 11:41:41
请教各位老师： 1 、专项储备计提时计入存货成本，此时会产生存货账面价值大于计税基础的差异，由此产生的递延所得税负债是否构成“初始豁免”？此递延所得税负债是否应当确认？

回答人：chenyiwei
你说的这种情况也可以理解为“初始确认豁免”。但由于此类存货周转一般较快，所以实务中通常不单独考虑这部分存货的账面价值和计税基础之间的暂时性差异，而直接考虑将其计入损益导致的差异。 如果认可这种“初始确认豁免”，则后续该存货结转营业成本时，相应的差异是由当初未确认递延所得税的差异延续下来形成的，所以继续不确认递延所得税（相当于不考虑这部份递延所得税负债的转回影响），与现在证监会监管问题解答中对专项储备余额不确认递延所得税资产的结论一致。

提问人：山野孤鹜 时间：2013-08-29 14:19:09
感谢陈版的回复！ 1 、也就是无论是否认可“初始确认豁免”，都不应当对专项储备计提递延所得税？ 2 、如果对本期计提的专项储备确认递延所得税负债，但是每期转入营业成本的安全生产费好像不是很好取得，也就是在营业成本对应的递延所得税资产不大好计算，处理起来也比较麻烦。不知道我说的可对请陈版示下！

回答人：chenyiwei
是。目前证监会已经明确对专项储备余额不确认递延所得税资产。这也是我的一贯观点。